臺灣高等法院高雄分院刑事判決　　　　　九十一年度上易字第一八二號
　　上訴人　台灣屏東地方法院檢察署檢察官
　　被　告　甲○○
右上訴人因被告傷害等案件，不服臺灣屏東地方法院九十一年度易字第三二０號，中
華民國九十一年五月二十七日第一審判決（起訴案號：臺灣屏東地方法院檢察署九十
一年度偵字第五六五四號、第六一三五號）提起上訴，本院判決如左：
      主      文
上訴駁回。
      事實及理由
一、本案經本院審理結果，認第一審判決認事用法及量刑均無不當，應予維持，並引
    用第一審判決書記載之事實、證據及理由。
二、檢察官據告訴人乙○○具狀請求上訴，略以：被告屢對告訴人施行犯罪行為，惡
    性不改，且視國家法令及法院裁判如無物，又不予告訴人和解並給予賠償，原審
    對此等未予斟酌，僅憑被告片面之詞，即判決被告應執行有期徒刑八月，並准易
    科罰金，顯屬過輕等語。
三、經查，被告於本院審理期間，業已賠償告訴人乙○○新台幣三十萬元，告訴人因
    而願意原諒被告，此經告訴人陳明並有收據一紙可稽，被告既已取得告訴人諒解
    ，自無依告訴人原先請求加重量刑之必要，是本件上訴無理由，應予駁回。
據上論斷，應依刑事訴訟法第三百六十八條、第三百七十三條，判決如主文。
本案經檢察官王登榮到庭執行職務。
中    華    民    國     九十一     年       十       月     十  五     日
                              臺灣高等法院高雄分院刑事第九庭
                                  審判長法官  張明松
                                        法官  任森銓
                                        法官  江泰章
右正本證明與原本無異。
不得上訴。
                                      書記官  郭榮芳
中    華    民    國     九十一     年       十       月      十  六    日
                                                                        Ｆ
附件：
臺灣屏東地方法院刑事判決                          九十一年度易字第三二號
    公  訴  人  臺灣屏東地方法院檢察署檢察官
    被      告  甲○○  男  四十三歲（民國○○○年○月○○○日生）
                        住屏東縣屏東市○○路八號
    身分證統一編號：Ｔ一二三七四九三號
右列被告因傷害等案件，經檢察官提起公訴（九十年度偵字第五六五四號、第六一三
五號），本院判決如左：
     主  文
甲○○傷害人之身體，累犯，處有期徒刑肆月，如易科罰金，以參佰元折算壹日；又
意圖散布於眾，而指摘足以毀損他人名譽之事，累犯，處有期徒刑參月，如易科罰金
，以參佰元折算壹日；又連續違反法院依家庭暴力防治法第十三條所為禁止實施家庭
暴力行為之裁定，累犯，處有期徒刑參月，如易科罰金，以參佰元折算壹日；應執行
有期徒刑捌月，如易科罰金，以參佰元折算壹日。
     事  實
一、甲○○前因妨害自由案件，經法院判處有期徒刑五月確定，並於民國（下同）八
    十六年七月十二日執行完畢，詎仍不知悔改，出獄後與乙○○同居生活，有事實
    上夫妻關係，彼此間具有家庭暴力防治法第三條第二項所定之家庭成員關係，甲
    ○○因疑心乙○○另有新歡，乃時常予以跟蹤、查訪，並為下述行為：（一）於
    九十年八月一日下午四時許，途經屏東縣屏東市○○路一三號「侏羅記舞場」前
    ，見乙○○所騎乘之機車停於此處，因而誤認乙○○與其所新交之男友在內，即
    入內查看，果見乙○○與翁金瑞在場內共舞，一時氣憤，醋勁大發，竟基於散布
    於眾而誹謗之意，向場內大聲指摘「你這個女人不要臉，討客兄，現在被我抓到
    」等足以毀損乙○○名譽之事，乙○○見狀即欲撥打行動電話通知家人前來協助
    ，甲○○見此亦趨前阻止，二人因而再生爭執，致甲○○更加不滿，另行基於傷
    害之犯意，徒手抓住乙○○之頭髮往地上猛撞數次，乙○○不甘受害，伺機反咬
    甲○○之右手腕（此部分業經檢察官另為不起訴處分確定），甲○○疼痛難忍，
    乃鬆手作罷，乙○○藉機隨即奔至場內櫃檯欲再度撥打電話求救，然甲○○亦即
    尾隨而至，先再徒手猛抓乙○○之頭髮，繼則以拳、腳毆擊乙○○之頸部、胸部
    、臉部等身體各處，復又強拉乙○○往外離去，嗣因乙○○緊抓前開機車不肯依
    從，甲○○再本同一犯意踹打乙○○，使乙○○受有頭部外傷及身體多處挫傷等
    傷害，之後，因場內某不詳姓名年籍之客人上前勸阻，且該舞場所屬員工亦適時
    以廣播佯稱：警察來了等語，甲○○始停手離去；（二）其後，乙○○因此向屏
    東縣警察局屏東分局報案，經該局向本院聲請核發民事通常保護令，由本院於九
    十年十月三十日以九十年度家護字第三八四號民事通常保護令，裁定甲○○不得
    對乙○○騷擾或其他非必要之聯絡行為，並應遠離乙○○住居所、娘家至少一百
    公尺，有效期間一年。上開保護令且送達予甲○○收受，詎甲○○經此仍無警惕
    之意，另行基於違反民事通常保護令及誹謗之概括犯意，自上開保護令確定生效
    時起，連續於不特定時日，以撥打電話（０八─0000000號及０九二九─
    七一００四二號）予乙○○之方式，先後以「妳若讓我逮到，我會妳死的很難看
    」、「保護令沒有用，對我而言等於廢紙」、及「幹你娘、臭雞巴」等語騷擾乙
    ○○，且跟蹤乙○○分別返回住處或至翁金瑞住處、立法委員鄭朝明服務處等地
    ，向乙○○鄰居、翁金瑞及立法委員鄭朝明服務處所屬工作人員等不特定人指摘
    「乙○○詐騙其金錢」、「乙○○討客兄」、「乙○○與人通姦」、「乙○○詐
    騙其金錢、感情、討客兄」等足以毀損乙○○名譽之事，除使乙○○不堪其擾，
    且違反本院所為前述民事通常保護令。
二、案經乙○○告訴及乙○○訴由屏東縣警察局屏東分局報請臺灣屏東地方法院檢察
    署檢察官偵查起訴。
     理  由
一、右開事實，業據被告甲○○於本院審理時坦承不諱，核與告訴人乙○○於警訊、
    偵訊暨本院調查時之指述，及證人翁金瑞於偵訊及本院調查時證述被告傷害告訴
    人、毀損告訴人名譽等經過情節相符，此外，復有驗傷診斷書三紙、照片三張、
    及屏東縣警察局民族派出所處理家庭暴力案件調查紀錄表、現場報告表、本院九
    十年度暫家護字第二一六號民事暫時保護令、九十年度家護字第三八四號民事通
    常保護令、錄音譯文各一紙在卷可憑，堪認被告前開自白確與事實相符，應可採
    信，事證明確，被告犯行已堪認定。
二、核被告（一）所為係犯刑法第二百七十七條第一項傷害罪及第三百十條第一項誹
    謗罪；（二）所為則係犯家庭暴力防治法第五十條第二款、第四款之違反保護令
    罪及刑法第三百十條第一項誹謗罪。被告以單一之犯意，利用同一機會接續為同
    一性質之傷害行為，接續侵害單一法益，係屬單一犯行之接續犯（公訴人認係連
    續犯，容有誤會）。又核被告（二）部分中所為數違反家庭暴力防治法或誹謗行
    為，均時間緊接，所犯罪名相同，顯係出於概括之犯意為之，為連續犯，爰依刑
    法第五十六條之規定均以一罪論（就違反家庭暴力防治法部分，應依情節較重之
    違反法院所為禁止騷擾或其他非必要之連絡行為裁定之違反保護令罪論處），並
    加重其刑。被告以誹謗之方式對告訴人實施家庭暴力行為，係以一行為而觸犯數
    罪名，為想像競合犯，應依法從一重之違反保護令罪論，而以家庭暴力防治法第
    五十條第二款論科。被告（一）部分所犯之傷害罪、誹謗罪，及（二）部分所犯
    之違反保護令罪，犯意各別，罪名互異，應分論併罰。被告有事實欄所載論罪科
    刑執行之情形，有臺灣屏東地方法院檢察署刑案資料查註紀錄表及臺灣高等法院
    被告全國前案紀錄表各一紙在卷可查，其受有期徒刑執行完畢後，五年之內再犯
    有期徒刑以上刑之本罪，為累犯，應依刑法第四十七條規定加重或遞加重其刑。
    爰審酌被告犯罪之動機、目的、手段，犯罪時所受之刺激、犯罪所生之損害，及
    到案後坦承犯行，態度尚佳等一切情狀，分量處如主文所示之刑，並諭知易科罰
    金之折算標準，且定其應執行之刑。
據上論斷，應依刑事訴訟法第二百九十九條第一項前段、家庭暴力防制法第五十條第
二款、第四款，刑法第十一條前段、第五十六條、第二百七十七條第一項、第三百十
條第一項、第五十五條、第四十七條、第四十一條第一項前段、第二項、第五十一條
第五款、罰金罰鍰提高標準條例第一條前段、第二條，判決如主文。
本案經檢察官劉俊儀到庭執行職務。
中      華      民      國      九十一      年    五    月    二十七    日
                                      臺灣屏東地方法院刑事第一庭
                                          法  官  潘正屏
                                                  楊中琪
                                                  林世民
右正本證明與原本無異。
如不服本判決應於收受本判決後送達後十日內向本院提出上訴書狀，其未敘述上訴理
由者，並得於提起上訴後十日內向本院補提理由書狀（均須按他造當事人之人數附繕
本 ）「切勿逕送上級法院」
                                          書記官  薛慧茹
中      華      民      國      九十一     年    五    月    二十七    日
附錄論罪科刑法條：
中華民國刑法第二百七十七條第一項：
傷害人之身體或健康者，處三年以下有期徒刑、拘役或一千元以下罰金。
中華民國刑法第三百一十條第一項：
意圖散布於眾，而指摘或傳述足以毀損他人名譽之事者，為誹謗罪，處一年以下有期
徒刑、拘役或五百元以下罰金。
家庭暴力防治法第五十條
違反法院依第十三條、第十五條所為之下列裁定者，為本法所稱之違反保護令罪，處
三年以下有期徒刑、拘役或科或併科新台幣十萬元以下罰金︰
一、禁止實施家庭暴力行為。
二、禁止直接或間接騷擾、接觸、通話或其他連絡行為。
三、命遷出住居所。
四、遠離住居所、工作場所、學校或其他特定場所。
五、命完成加害人處遇計畫：戒癮治療、精神治療、心理輔導或其他治療、輔導。
